# 资产评估增值合并层面摊销相关问题

提问人：流流卡卡瓦瓦 2281 时间：2021-01-20 09:33:08
某上市公司A企业 2019 年度非同一控制下合并B企业，B企业合并时点账面固定资产净值为 5000 万，评估价值为 10000 万，合并层面产生增值 5000万元，固定资产评估预计剩余可使用年限为 10 年，A企业于 2019 年 12 月 31 日编制合并报表时按照 B企业固定资产的（评估价值-账面净值）/评估预计剩余可使用年限=（10000-5000）/10=500万元在合并层面对此块评估增值进行摊销，单体按实际账面摊销 700 万元，此时此部分固定资产在合并层面净值为 8800 万元；
实际评估增值的资产在合并层面应按照 固定资产评估价值/评估预计剩余可使用年限=10000/10=1000万元进行摊销，实际合并层面净资产为 9000万元；
其中， 2019 年年报项目组已经以合并层面净资产 8800 万元进行披露；
2020 年，企业未审仍然以（评估价值-账面净值）/评估预计剩余可使用年限=（10000-5000）/10=500万元在合并层面摊销，合并层面未审此部分资产净值为 7600 万元；
若修改为正确的摊销方法，此部分资产在 2020 年底对应净值应为 9000 万元-1000万元=8000万元，需在合并层面转回 400 万的摊销，请问项目组做转回折旧处理是否合理？

回答人：chenyiwei
A企业的问题在于将该固定资产的原账面价值部分和评估增值部分分别按不同年限计提折旧，而针对同一项固定资产，在同一期间内的折旧年限只能有一个，所以企业的做法存在差错，应建议审计调整。该项调整在 2019 年即应建议进行，随着累计差异影响数逐年扩大，不排除到 2020 年度已成为重大前期差错，需追溯重述前期比较数据。